臺灣高雄地方法院刑事判決　　　　　　　　　　　　九十一年度易字第一八六號
　　公　訴　人　臺灣高雄地方法院檢察署檢察官
　　被　　　告　丙○○
　　被　　　告　乙○○
　　被　　　告　甲○○
右列被告因賭博案件，經檢察官提起公訴（九十年度偵字第一０二００號），本院判
決如左：
    主  文
丙○○意圖營利，聚眾賭博，處有期徒刑參月，如易科罰金以參佰元折算壹日。扣案
之撲克牌柒副、賭資新臺幣貳仟壹佰元、無線電對講機壹台，均沒收。
乙○○共同意圖營利，供給賭博場所，處有期徒刑貳月，如易科罰金以參佰元折算壹
日，緩刑貳年。
甲○○無罪。
    事  實
一、丙○○、乙○○共同基於意圖營利之犯意聯絡，由乙○○將其所有之高雄市前鎮
    區○○○路四十八號房屋，以每月新臺幣（下同）一萬五千元出租予丙○○，充
    作賭博場所，丙○○再於民國（下同）九十年五月二十三日十三時三十分許，提
    供上開高雄市前鎮區○○○路四十八號之公眾得出入之場所及撲克牌，在上址經
    營賭場，而聚集不特定之多數人賭博財物，其賭博方式為每人押注若干元比大小
    論輸贏，丙○○除與不特定之賭客對賭外，並向賭客抽頭牟利。嗣於九十年五月
    二十三日十四時許，丙○○與李大華、陳玉梅、何客洲、洪三和、許國雄、黃櫻
    枝、盧玉滿、林秋元、周曉蓉、黃美珠、謝清和、黃上耀、黃茂峰、黃金菊、顏
    徐玉蝦、陳進登、鄧賴金銀、陳林美華、林素貞、連曼廷、楊黃秀陣、吳秀惠、
    莊曾網好、李烽、陳美芳、吳美玉、陳芳男、高正清、張正益、黃鄭金環、徐炎
    泉、鍾阿盡、顏石電、吳錫宜、楊鍾金蘭、蔡梁金愛、黃美滿、陳來美、廖素雲
    、詹施岸、劉張秀金、呂愛珠、陳丹桂、張秀美、王德隆、謝惠招、何淑華、陳
    振欽、林美珠、林清豹、孫春燕、盧登玉等五十二人（均由檢察官另為不起訴處
    分）在現場賭博財物時，為警當場查獲，並扣得丙○○所有供賭博犯罪所用之無
    線電對講機一台、當場賭博之器具及財物撲克牌七副、賭資二千一百元。
二、案經高雄市政府警察局前鎮分局移送臺灣高雄地方法院檢察署檢察官偵查起訴。
    理  由
甲、有罪部分：
一、訊據被告丙○○、乙○○對右揭事實均坦承不諱，核與證人甲○○、李大華、陳
    玉梅、何客洲、洪三和、許國雄、黃櫻枝、盧玉滿、林秋元、周曉蓉、黃美珠、
    謝清和、黃上耀、黃茂峰、黃金菊、顏徐玉蝦、陳進登、鄧賴金銀、陳林美華、
    林素貞、連曼廷、楊黃秀陣、吳秀惠、莊曾網好、李烽、陳美芳、吳美玉、陳芳
    男、高正清、張正益、黃鄭金環、徐炎泉、鍾阿盡、顏石電、吳錫宜、楊鍾金蘭
    、蔡梁金愛、黃美滿、陳來美、廖素雲、詹施岸、劉張秀金、呂愛珠、陳丹桂、
    張秀美、王德隆、謝惠招、何淑華、陳振欽、林美珠、林清豹、孫春燕、盧登玉
    人證述情節相符，復有搜索扣押證明筆錄一份、現場照片十二張、房屋出賃契約
    書一份附卷，及無線電對講機一台、撲克牌七副、賭資二千一百元扣案可資佐證
    。被告二人之自白經查既與事實相符，自得採為論科之依據，事證明確，渠等犯
    行均堪予認定。
二、查高雄市前鎮區○○○路四十八號既供不特定之多數人出入賭博，自屬公眾得出
    入之場所，核被告丙○○、乙○○意圖營利供給賭博場所，係犯刑法第二百六十
    八條之意圖營利供給賭博場所罪，被告二人就上開犯行有犯意聯絡及行為分擔，
    係為共同正犯；被告丙○○意圖營利聚眾賭博，係犯刑法第二百六十八條之意圖
    營利聚眾賭博罪，又被告丙○○就上開賭博方式，兼與其他賭客同在公眾得出入
    之場所賭博財物，係犯刑法第二百六十六條第一項前段之普通賭博罪；被告丙○○所犯上開供給賭場、圖利聚眾賭博及普通賭博三罪，係基於一個賭博犯意之決
    定，達成其同一犯罪之各個舉動，應屬法律概念之一行為，其一行為觸犯上開三
    罪名，應依想像競合犯之規定，從一重之圖利聚眾賭博罪處斷。審酌被告丙○○
    素行良好，尚無前科紀錄，有台灣高雄地方法院檢察署刑案資料查註紀錄表及台
    灣高等法院被告全國前案紀錄表各一份附卷可按，被告二人均係一時貪念，致罹
    刑章，被告乙○○僅係將其所有之高雄市前鎮區○○○路四十八號房屋出租予被
    告丙○○，被告丙○○僅利用上開處所聚眾賭博一天即為警查獲，及渠等犯罪之
    動機、目的、智識程度、所生之危害、犯後坦承犯行、態度良好、深表悔意等一
    切情狀，爰分別從輕量處如主文所示之刑，並分別諭知易科罰金之折算標準。又
    被告乙○○未曾受有期徒刑以上刑之宣告，業據其供明並有台灣高雄地方法院檢
    察署刑案資料查註紀錄表及台灣高等法院被告全國前案紀錄表各一份附卷可按，
    其經此偵審程序，應知所警惕，諒無再犯之虞，本院因認對其所處之刑以暫不執
    行為適當，爰併予宣告緩刑二年，以勵自新。扣案之撲克牌七副、賭資二千一百
    元，均係當場賭博之器具及財物，均應依刑法第二百六十六條第二項之規定予以
    宣告沒收；扣案之無線電對講機一台係被告丙○○所有供其賭博所用之物，應依
    刑法第三十八條第一項第二款之規定予以宣告沒收。
乙、無罪部分：
一、公訴意旨略以：被告丙○○、甲○○二人基於意圖營利之共同犯意聯絡，先由被
    告丙○○承租被告乙○○所有高雄市前鎮區○○○路四十八號房屋，供作公眾得
    出入之賭博場所，再由被告丙○○僱用被告甲○○擔任把風工作，於九十年五月
    二十三日下午二時三十分許，在右揭租住地點，聚集李大華、陳玉梅、何客洲、
    洪三和、許國雄、黃櫻枝、盧玉滿、林秋元、周曉蓉、黃美珠、謝清和、黃上耀
    、黃茂峰、黃金菊、顏徐玉蝦、陳進登、鄧賴金銀、陳林美華、林素貞、連曼廷
    、楊黃秀陣、吳秀惠、莊曾網好、李烽、陳美芳、吳美玉、陳芳男、高正清、張
    正益、黃鄭金環、徐炎泉、鍾阿盡、顏石電、吳錫宜、楊鍾金蘭、蔡梁金愛、黃
    美滿、陳來美、廖素雲、詹施岸、劉張秀金、呂愛珠、陳丹桂、張秀美、王德隆
    、謝惠招、何淑華、陳振欽、林美珠、林清豹、孫春燕及盧登玉等五十二人，由
    被告丙○○與賭客等輪流作莊，使用撲克牌比大小方式，押注賭博財物，贏錢賭
    客則提供部分賭資金額供被告丙○○抽頭，嗣於同日下午二時三十分許，經警當
    場查獲，並扣得被告丙○○所有撲克牌七副、無線電對講機一台及賭資二千一百
    元，因認被告甲○○涉犯刑法第二百六十八條之意圖營利供給賭場聚眾賭博罪嫌
    。
二、按犯罪事實應依證據認定之，無證據不得推定其犯罪事實；又不能證明被告犯罪
    或其行為不罰者，應諭知無罪之判決；刑事訴訟法第一百五十四條、第三百零一
    條第一項分別定有明文。次按事實之認定，應憑證據，如未能發現相當證據，或
    證據不足以證明，自不能以推測或擬制之方法，以為裁判基礎；又認定不利於被
    告之事實，須依積極證據，苟積極證據不足為不利於被告事實之認定時，即應為
    有利於被告之認定，更不必有何有利之證據；又按告訴人之指訴，原在意圖使被
    告受刑事處分，非有其他旁證，尚難單憑告訴人一面之詞據以論罪；此有最高法
    院民國（下同）四十年台上字第八六號、三十年上字第八一六號、七十年台上字
    第一０一五號判例意旨可資參照。且「罪疑惟輕」、「無罪推定」原本即為刑事
    訴訟法之大原則，尤其晚近刑事訴訟制度與憲法保障人權思想相結合下，該二原
    則益形重要，此由最高法院於九十年九月四日以九十年度第七次刑事庭會議決議
    二十五年上字第三七０六號判例（該判例之要旨為：審理事實之法院，對於被告
    之犯罪證據，應從各方面詳予調查，以期發現真實，苟非調查之途徑已窮，而被
    告之犯罪嫌疑仍屬不能證明，要難遽為無罪之判斷。）不再援用，亦可見其端倪
    。
三、本件公訴人認被告甲○○涉犯刑法第二百六十八條之意圖營利供給賭場聚眾賭博
    罪嫌，係以證人即警員林瑞政之證述為主要論據。惟訊據被告甲○○堅決否認有
    上開犯行，辯稱：我只是去該處賭博，並不是賭場把風人員等語。經查：被告丙○○、乙○○迭於警訊、偵查及本院審理中均證稱「不認識被告甲○○，他是去
    賭博的，不是賭場把風人員」等語（見警卷第四頁、偵查卷第三十四頁反面、木
    院九十一年四月二十三日審判筆錄），且證人李大華、陳玉梅、何客洲、洪三和
    、許國雄、黃櫻枝、盧玉滿、林秋元、周曉蓉、黃美珠、謝清和、黃上耀、黃茂
    峰、黃金菊、顏徐玉蝦、陳進登、鄧賴金銀、陳林美華、林素貞、連曼廷、楊黃
    秀陣、吳秀惠、莊曾網好、李烽、陳美芳、吳美玉、陳芳男、高正清、張正益、
    黃鄭金環、徐炎泉、鍾阿盡、顏石電、吳錫宜、楊鍾金蘭、蔡梁金愛、黃美滿、
    陳來美、廖素雲、詹施岸、劉張秀金、呂愛珠、陳丹桂、張秀美、王德隆、謝惠
    招、何淑華、陳振欽、林美珠、林清豹、孫春燕、盧登玉等人亦均未證稱被告甲○○係賭場把風人員，是證人即警員林瑞政雖證稱「在行動前我們有觀察現場，
    甲○○都在賭場外面，查獲時他正以手機通知賭場內」等語（見偵查卷第四十九
    頁反面），然尚難執此即為不利於被告甲○○之認定。綜上所述各情，衡諸上開
    規定及判例意旨，尚難僅憑證人林瑞政之證述即將被告甲○○繩以刑責，此外，
    復查無其他積極證據足以證明被告甲○○有何公訴人所指刑法第二百六十八條意
    圖營利供給賭場、聚眾賭博之犯行，其犯罪不能證明，自應為無罪判決之諭知。
據上論斷，應依刑事訴訟法第二百九十九條第一項前段、第三百零一條第一項，刑法
第二百六十六條第一項前段、第二項、第二百六十八條、第五十五條、第四十一條第
一項前段、第三十八條第一項第二款，罰金罰鍰提高標準條例第一條前段、第二條，
判決如主文。
中      華      民      國    九十一    年      四      月    三  十    日
                                          臺灣高雄地方法院刑事第三庭
                                              法  官  孫  啟  強
右正本證明與原本無異。
如不服本判決，應於判決送達後十日內，向本院提出上訴狀。
                                              書記官  盧  雅  婷
中      華      民      國    九十一    年      四      月    三  十    日
附錄本判決論罪科刑之法條：
刑法第二百六十六條第一項前段
在公共場所或公眾得出入之場所賭博財物者，處一千元以下罰金。
刑法第二百六十八條：
意圖營利供給賭博場所或聚眾賭博者，處三年以下有期徒刑，得併科三千元以下罰金
。
